臺灣高等法院臺南分院刑事判決
                                    110年度上訴字第931號
上  訴  人
即  被  告  甲○○
            乙○○
共      同
選任辯護人  許龍升律師
上列上訴人即被告因違反毒品危害防制條例案件，不服臺灣臺南
地方法院110年度訴字第130號中華民國110年5月19日第一審判決
（起訴案號：臺灣臺南地方檢察署110年度偵字第668號、第2611
號），提起上訴，本院判決如下：
    主  文
原判決關於甲○○、乙○○所犯如附表一編號8至11所示各罪（含沒
收）及所定應執行刑部分，均撤銷。
甲○○犯如附表一編號8至11所示各罪，各處如附表一編號8至11所
示之刑及沒收。
乙○○犯如附表一編號8至11所示各罪，各處如附表一編號8至11所
示之刑及沒收。
其他上訴駁回。
甲○○前揭撤銷改判部分所處之刑與上訴駁回部分所處之刑，不得
易服社會勞動部分（即附表一編號1至10），應執行有期徒刑柒
年捌月。沒收部分併執行之。
乙○○前揭撤銷改判部分所處之刑與上訴駁回部分所處之刑，不得
易服社會勞動部分（即附表一編號1、4至10），應執行有期徒刑
伍年捌月。沒收部分併執行之。
    事  實
一、甲○○、乙○○均明知甲基安非他命係列管之第二級毒品，不得
    非法持有、販賣，亦明知甲基安非他命係經中央衛生主管機
    關明令公告列為禁藥管理，未經許可，不得擅自轉讓，竟仍
    分別為下列行為：
　㈠甲○○基於販賣第二級毒品甲基安非他命以牟利之各別犯意，
    以如附表一編號2、3所示之行動電話作為販毒之聯絡工具，
    先後於如附表一編號2、3所示之時間、地點，以如附表一編
    號2、3所示之交易方式，販賣交付如附表一編號2、3所示金
    額、數量之第二級毒品甲基安非他命予黃寶宗計二次，並收
    取價金（各次販賣時間、地點、金額、數量及方式等，詳如
    附表一編號2、3所示）。
　㈡甲○○、乙○○共同基於販賣第二級毒品甲基安非他命以牟利之
    各別犯意，由甲○○先以如附表一編號1、4至10所示行動電話
    與黃寶宗聯絡毒品交易事宜後，再通知乙○○先後於如附表一
    編號1、4至10所示之時間、地點，出面販賣交付如附表一編
    號1、4至10所示金額、數量之第二級毒品甲基安非他命予黃
    寶宗計八次，其中除附表一編號10所示該次價金尚賒欠外，
    其餘均已收取價金，甲○○並於每次交易中給付新臺幣（下同
    ）500元至2,000元不等之金額作為乙○○之報酬（各次販賣時
    間、地點、金額、數量、方式及所得分配等，詳如附表一編
    號1、4至10所示）。　
　㈢甲○○、乙○○共同基於轉讓禁藥甲基安非他命之犯意，於如附
    表一編號11所示之時間、地點，以如附表一編號11所示之方
    式，將少量（重量不詳，但無證據證明淨重已達10公克以上
    ）之甲基安非他命無償轉讓予黃寶宗施用。
二、嗣經警依法執行通訊監察及搜索，扣得如附表二所示之物，
    而查悉上情。
三、案經臺南市政府警察局刑事警察大隊移送臺灣臺南地方檢察
    署檢察官偵查起訴。　
    理  由
一、按被告以外之人於審判外之陳述，雖不符刑事訴訟法第159
    條之1 至第159 條之4 之規定，而經當事人於審判程序同意
    作為證據，法院審酌該言詞陳述或書面陳述作成時之情況，
    認為適當者，亦得為證據；當事人、代理人或辯護人於法院
    調查證據時，知有第159 條第1 項不得為證據之情形，而未
    於言詞辯論終結前聲明異議者，視為有前項之同意，刑事訴
    訟法第159 條之5 定有明文。查本件所引用被告以外之人於
    審判外之各項言詞陳述及書面證據，檢察官、被告二人、辯
    護人於本院準備程序、審理時均表示同意列為證據（本院卷
    第102頁、第119至120頁），本院審酌該等供述及書面證據
    之取得過程並無瑕疵，且均屬合法，與本案待證事實間復具
    有相當之關聯性，以之為本案證據尚無不當，並經本院於審
    理時逐一提示予檢察官、被告二人、辯護人表示意見，對於
    證據能力之適格，均未爭執，故採納上開證據方法，亦無礙
    於被告二人於程序上之彈劾詰問權利，此部分自得採為本案
    證據，而有證據能力。至於以下所引用之不具傳聞性質之證
    據，因非違背法定程序取得之證據，依法亦應有證據能力。
二、認定犯罪事實所憑之證據及理由：
  ㈠上開事實，業據被告甲○○、乙○○於偵查、原審及本院準備程
    序、審理時坦承不諱（他卷第155至158頁、第162至164頁；
    原審卷第88頁、第90至92頁、第144頁、第157至158頁、第1
    62至163頁；本院卷第92至94頁、第95至98頁、第104至109
    頁、第118頁、第129至136頁、第138至139頁），且互核所
    供亦大致相符，並經證人即購毒者兼受讓禁藥者黃寶宗於警
    詢、偵查時證述明確（警二卷第187至203頁；他卷第149至1
    53頁），復有搜索票、搜索扣押筆錄、扣押物品目錄表、臺
    灣臺南地方法院通訊監察書暨電話附表、相關通訊監察譯文
    、路口監視器錄影翻拍照片在卷可稽（警二卷第265至271頁
    、第297至304頁；警五卷第209至211頁、第213至215頁；警
    二卷第349至353頁；警一卷第33至49頁、第56至62頁、第69
    至70頁），另有如附表二所示之物扣案可證，足認被告甲○○
    、乙○○上開任意性之自白，均核與事實相符，堪可採信。
  ㈡按販賣毒品本無一定價格，各次買賣之價格，可能各有差異
    ，隨供需雙方之資力、關係之深淺、需求之數量、貨源之充
    裕與否、販賣者對於資金之需求如何即殷切與否，以及政府
    查緝之態度，進而為各種不同之風險評估，而為機動性之調
    整，是其價格標準，自非一成不變，且販賣者從各種「價差
    」或「量差」或係「純度」謀取利潤方式，或有差異，然其
    所圖利益之非法販賣行為目的，則屬相同，並無二致。又毒
    品危害防制條例所處罰之「販賣」毒品罪，所著重者為在主
    觀上有藉以牟利之惡性，及對毒品之擴散具有較有償或無償
    轉讓行為更嚴重之危害性，被告有無「營利」之意圖係從客
    觀之社會環境、情況及證人、物證等資料，依據證據法則綜
    合研判認定。衡諸毒品量微價高，且依一般社會通念以觀，
    販賣行為在通常情形下均係以牟利為其主要誘因及目的，倘
    非有利可圖，絕無甘冒重罰風險而為之之理。從而，舉凡其
    有償交易，除足反證其確另基於某種非圖利本意之關係外，
    通常尚難因無法查悉其販入價額作為是否高價賣出之比較，
    而諉無營利之意思，致阻卻販賣犯行之追訴。而查，被告甲
    ○○、乙○○與購毒者黃寶宗間，並無特殊情誼，參以被告甲○○
    於原審時自承：每次販賣毒品均有賺錢，每次會分配利潤50
    0至2,000元給乙○○等語（原審卷第159頁、第162頁），另被
    告乙○○於原審時亦供承：甲○○每次會給伊500至2,000元不等
    之報酬等語（原審卷第162頁），足證被告甲○○於為附表一
    編號1至10所示及被告乙○○於為附表一編號1、4至10所示各
    次販賣第二級毒品犯行時，主觀上確均有營利之意圖甚明。
  ㈢從而，本件事證明確，被告二人各次販賣第二級毒品及轉讓
    禁藥犯行，洵堪認定，應依法論科。
三、論罪科刑：
　㈠甲基安非他命係毒品危害防制條例所明定之第二級毒品，不
    得非法持有、販賣。是核被告甲○○就如事實欄一㈠、㈡即如附
    表一編號1 至10所示各次行為，及被告乙○○就如事實欄一㈡
    即如附表一編號1、4至10所示各次行為，均係犯毒品危害防
    制條例第4 條第2項之販賣第二級毒品罪（甲○○共10罪；乙○
    ○共8罪）。被告甲○○、乙○○前開各次販賣第二級毒品前而持
    有第二級毒品之低度行為，均為各該次販賣毒品之高度行為
    所吸收，均不另論罪。
  ㈡甲基安非他命除係毒品危害防制條例規定之第二級毒品，亦
    係藥事法所稱之禁藥，行為人明知禁藥甲基安非他命而轉讓
    予成年男子者（未達法定應加重其刑之一定數量即淨重10公
    克以上），除成立毒品危害防制條例第8 條第2 項之轉讓第
    二級毒品罪外，亦構成藥事法第83條第1 項之轉讓禁藥罪，
    屬於同一犯罪行為同時有二種法律可資處罰之法規競合關係
    ，應依「重法優於輕法」之原則，擇較重之轉讓禁藥罪處斷
    （最高法院109年度台上字第1089號判決意旨參照）。查證
    人即受讓禁藥者黃寶宗係民國00年生，於被告甲○○、乙○○為
    如事實欄一㈢即如附表一編號11所示轉讓甲基安非他命行為
    時為成年人，有其年籍資料可憑。又被告甲○○、乙○○上開轉
    讓予黃寶宗之甲基安非他命實際正確重量雖不詳，惟依被告
    二人所供，其等所轉讓之甲基安非他命應係少量，此外，復
    查無其他積極證據足證被告二人上開所轉讓之甲基安非他命
    重量已達淨重10公克以上。故被告二人就上開轉讓甲基安非
    他命之行為，並無適用毒品危害防制條例第8 條第6 項或第
    9 條加重其刑規定之情形，其等此部分行為自應依藥事法第
    83條第1 項之規定處斷。是核被告甲○○、乙○○就如事實欄一
    ㈢即如附表一編號11所示行為，均係犯藥
    事法第83條第1 項之轉讓禁藥罪（各1 罪）。被告甲○○、乙
    ○○轉讓禁藥前，持有第二級毒品甲基安非他命之低度行為，
    為轉讓禁藥之高度行為所吸收，均不另論罪。
　㈢被告甲○○、乙○○就事實欄一㈡即如附表一編號1、4至10所示之
    各次販賣第二級毒品犯行，及就事實欄一㈢即如附表一編號1
    1所示之轉讓禁藥犯行，各有犯意之聯絡及行為之分擔，均
    為共同正犯。另被告甲○○就事實欄一㈠即如附表一編號2、3
    所示各犯行，係利用不知情之某成年人代為交付毒品，此部
    分之行為應論以間接正犯。　
　㈣毒品危害防制條例第17條第2項規定：「犯第4條至第8條之罪
    於偵查及歷次審判中均自白者，減輕其刑。」查被告甲○○就
    如附表一編號1至10所示、被告乙○○就如附表一編號1、4至1
    0所示各次販賣第二級毒品犯行，均已於偵查、原審及本院
    時自白犯行，皆應依毒品危害防制條例第17條第2項之規定
    ，減輕其刑。又按行為人轉讓同屬禁藥之第二級毒品甲基安
    非他命（未達法定應加重其刑之一定數量）予成年人（非孕
    婦），依重法優於輕法之原則，擇較重之藥事法第83條第1
    項轉讓禁藥罪論處，如行為人於偵查及歷次審判中均自白，
    仍應適用毒品危害防制條例第17條第2項規定減輕其刑（最
    高法院109年度台上字第4243號判決意旨參照）。而查被告
    甲○○、乙○○就附表一編號11所示轉讓禁藥犯行，均已於偵查
    及歷次審判中自白犯行，此部分亦皆應依毒品危害防制條例
    第17條第2項之規定，減輕其刑。　
  ㈤刑之量定，為求個案裁判之妥當性，法律固賦予法院裁量權
    ，但此項裁量權之行使，除應依刑法第57條規定，審酌行為
    人及其行為等一切情狀，為整體之評價，並應顧及比例原則
    與平等原則，使罪刑均衡，輕重得宜，以契合社會之法律感
    情。又刑法第59條之酌量減輕其刑，必於犯罪之情狀，在客
    觀上足以引起一般之同情，認為顯可憫恕，且即予宣告法定
    最低度之刑，猶嫌過重者，始有其適用。查被告甲○○、乙○○
    為圖一己私利，多次販賣毒品予他人施用，顯非偶發為之，
    所為係戕害國民身心健康之行為，實屬不該，並無顯可憫恕
    之處。況毒品危害防制條例第4 條第2 項規定，販賣第二級
    毒品之最輕法定本刑為十年以上有期徒刑（得併科罰金），
    而被告甲○○、乙○○就其等所犯之各次販賣第二級毒品犯行，
    均已依偵審自白之規定予以減輕其刑，則其等所犯上開各罪
    經減刑之後，已難認有何「情輕法重」之情事。是本件與刑
    法第59條所規定之要件，尚有不符，自無再依該條酌減其刑
    之適用。被告二人及辯護人請求本案販賣第二級毒品罪部分
    再依刑法第59條規定酌減其刑，無法採憑。
  ㈥被告甲○○所犯如附表一編號1至11所示共11罪，及被告乙○○所
    犯如附表一編號1、4至11所示共9罪，均犯意各別，行為互
    殊，皆應予分論併罰。
四、本院撤銷改判及維持原判決之理由：
  ㈠關於附表一編號8至11（即原判決附表一編號8至11 ）所示各
    次販賣第二級毒品及轉讓禁藥犯行部分【撤銷改判部分】：
  ⒈原判決以被告二人此部分各次犯行，罪證明確，因予論罪科
    刑，固非無見。惟查：⑴就如附表一編號8所示該次犯行，買
    賣交易之金額係10,000元，此部分價金已於如附表一編號9
    所示該次犯行交易中一併收取，其中被告甲○○分得9,000元
    ，被告乙○○分得1,000元；另如附表一編號9所示該次犯行，
    實際買賣交易金額為18,000元，已收取價金，其中被告甲○○
    分得16,000元，被告乙○○分得2,000元；此外，如附表一編
    號10所示該次犯行，其買賣交易金額為40,000元，且係賒欠
    尚未交付價金；以上各情，已據被告甲○○、乙○○於本院供述
    明確（本院卷第133至136頁），核與證人黃寶宗前開證述之
    情節相符，此部分之事實應可認定。原審疏未詳查，致相關
    情節有所錯誤，並影響犯罪所得沒收之諭知，尚有未洽。⑵
    最高法院刑事大法庭已肯認轉讓禁藥甲基安非他命之行為，
    於法規競合而擇較重之藥事法第83條第1項轉讓禁藥罪論處
    時，如行為人於偵查及歷次審判中均自白，仍有毒品危害防
    制條例第17條第2項規定減輕其刑之適用。而本案如附表一
    編號11所示該次轉讓禁藥犯行，已符合前開要件，被告甲○○
    、乙○○均應依上開規定減輕其刑乙節，已如前述。原審「未
    及審酌」上情，乃認此部分犯行，基於法律整體適用不得割
    裂原則，無依毒品危害防制條例第17條第2項規定減輕其刑
    之餘地，亦有未合。被告二人上訴意旨請求就所犯如附表一
    編號8至10所示犯行，再依刑法第59條規定酌減其刑，並以
    如附表一編號8、10所示犯行量刑過重為由，指摘原判決此
    部分不當，雖無理由，然被告乙○○上訴主張原判決就如附表
    一編號9所示交易金額認定有誤，及被告二人均主張原判決
    就如附表一編號11所示犯行，未依毒品危害防制條例第17條
    第2項規定減輕其刑，致量刑失衡，則非無理由，且原判決
    另有上開其他未洽之處，亦屬無可維持，自應由本院將原判
    決關於被告甲○○、乙○○所犯如附表一編號8至11所示各罪（
    含沒收）及所定應執行刑部分，均予以撤銷改判，期臻適法
    。
  ⒉爰審酌被告甲○○、乙○○均明知甲基安非他命係戕害他人身心
    之毒品，且係禁藥，竟無視國家杜絕毒品犯罪禁令，為貪圖
    不法利益，仍鋌而走險販毒牟利，或無償予以轉讓禁藥，戕
    害國民身心健康，危害社會治安，原應予嚴重非難；惟姑念
    被告二人就此部分各犯行，均已坦承認罪，非無悔意，犯後
    態度尚可；兼衡其等素行（參臺灣高等法院被告前案紀錄表
    ）、此部分各次販賣毒品或轉讓禁藥之方式、販賣毒品之對
    象人數、金額、數量、所獲利益暨被告二人分工情形，及被
    告甲○○自述係高職畢業之智識程度，育有二名未成年子女，
    目前從事經營保健食品生意；被告乙○○自述係高職畢業之智
    識程度，育有二名未成年子女，目前任職自來水公司等一切
    情狀，就被告甲○○、乙○○所犯此部分各犯行，分別量處如附
    表一編號8至11所示之刑，以示懲儆。
  ⒊沒收部分：
  ⑴被告甲○○、乙○○犯如附表一編號8、9所示販賣第二級毒品罪
    所取得之販賣毒品價款（二人分得之金額，詳附表一各該編
    號所示），為其等之犯罪所得，雖未扣案，仍應依刑法第38
    條之1 第1 項前段、第3項規定，於被告二人各該犯行項下
    宣告沒收，並於全部或一部不能沒收或不宜執行沒收時，追
    徵其價額。至於如附表一編號10所示該次犯行，因被告二人
    尚未實際取得此部分販賣毒品之價款，自無沒收或追徵之問
    題。
　⑵扣案如附表二編號1至3所示之行動電話，分別為被告甲○○、
    乙○○所有，供其等犯如附表一編號8至11所示各次販賣第二
    級毒品或轉讓禁藥犯行所用之物，應分別依毒品危害防制條
    例第19條第1 項、刑法第38條第2項前段規定，於被告二人
    各該販賣第二級毒品或轉讓禁藥犯行項下宣告沒收（詳細情
    形如附表一編號8至11所示）。
  ⑶本案卷內其餘扣案物品，並無證據證明與此部分犯行有關，
    爰均不予宣告沒收。
　㈡關於附表一編號1至7（即原判決附表一編號1至7 ）所示各次
    販賣第二級毒品犯行部分【上訴駁回部分】：
　　原審以被告甲○○如附表一編號1至7所示各犯行，及被告乙○○
    如附表一編號1、4至7所示各犯行，均罪證明確，因予適用
    毒品危害防制條例第4 條第2 項、第17條第2 項、第19條第
    1 項、刑法第11條、第28條、第38條之1 第1 項前段、第3 
    項之規定，並審酌被告二人應知悉甲基安非他命戕害人體身
    心健康之鉅，且販賣甲基安非他命之行為，為政府嚴厲查禁
    之舉，竟均不思戒慎行事，即為牟利而販賣第二級毒品甲基
    安非他命，不僅戕害國民身心健康，更助長毒品氾濫，危害
    社會安定，所為殊屬不該；參以被告二人犯後坦承犯行，態
    度良好；兼衡其等販賣第二級毒品之數量、獲利、販賣對象
    為一人暨其分工情形，及被告甲○○、乙○○自陳之智識程度、
    工作暨家庭生活狀況等一切情狀，就被告甲○○所犯如附表一
    編號1至7所示犯行、被告乙○○所犯如附表一編號1、4至7所
    示犯行，分別量處如附表一各該編號所示之刑。另說明：⒈
    被告甲○○、乙○○所犯此部分各次販賣第二級毒品罪所分得之
    販賣毒品價款（詳附表一各該編號所示），雖未扣案，仍應
    依刑法第38條之1 第1 項前段、第3項規定，於被告二人各
    該犯行項下宣告沒收，並於全部或一部不能沒收或不宜執行
    沒收時，追徵其價額；⒉扣案如附表二編號1至3所示之行動
    電話，分別為被告甲○○、乙○○所有，供其等犯此部分各次販
    賣第二級毒品犯行所用之物，應依毒品危害防制條例第19條
    第1 項規定，於被告二人各該販賣第二級毒品犯行項下宣告
    沒收（詳細情形如附表一編號1至7所示）；⒊本案卷內其餘
    扣案物品，並無證據證明與此部分犯行有關，爰均不予宣告
    沒收。本院審核原審就被告二人所犯此部分各罪所為之認事
    用法俱無不合。又量刑輕重，係屬事實審法院得依職權裁量
    之事項，苟以行為人之責任為基礎，斟酌刑法第57條各款所
    列情狀而未逾越法定刑度，即不得遽指為違法。查原審判決
    就被告二人此部分各次犯行已詳細記載其審酌科刑之一切情
    狀之理由，既未逾越法定刑度，又未濫用自由裁量之權限，
    核無不當或違法之情形。至於此部分各次犯行，並無刑法第
    59條規定適用之餘地，亦經本院敘明如前。故本院認原審就
    被告二人所犯此部分各罪所量處之刑度，亦屬允當。被告二
    人上訴意旨以此部分各犯行有刑法第59條減刑規定之適用，
    並認原審量刑過重，因而指摘原判決此部分不當，為無理由
    ，均應予駁回。
五、除附表一編號11所示之罪外，被告二人其餘所犯上開各罪，
    均屬不得易服社會勞動之罪，且符合數罪併罰之要件，爰依
    刑法第51條第5 款規定，就被告甲○○、乙○○前揭撤銷改判部
    分所處之刑與上訴駁回部分所處之刑，其中不得易服社會勞
    動部分，各定其應執行有期徒刑七年八月（甲○○如附表一編
    號1至10）、五年八月（乙○○如附表一編號1、4至10）。沒
    收部分，則併執行之。　 　 
六、適用之法律：
  ㈠刑事訴訟法第368 條、第369 條第1 項前段、第364 條、第2
    99 條第1 項前段。
  ㈡毒品危害防制條例第4 條第2 項、第17條第2 項、第19條第1
     項。
　㈢藥事法第83條第1項。　
  ㈣刑法第11條前段、第28條、第51條第5 款、第38條第2項前段
    、第38條之1 第1 項前段、第3項。
本案經檢察官徐書翰提起公訴，檢察官周文祥到庭執行職務。
中　　華　　民　　國　　110 　年　　10　　月　　26　　日
                  刑事第三庭　  審判長法　官  陳連發
                                      法　官  何秀燕
                                      法　官  洪榮家
以上正本證明與原本無異。
如不服本判決應於收受送達後20日內向本院提出上訴書狀，其未
敘述上訴理由者，並得於提起上訴後20日內向本院補提理由書（
均須按他造當事人之人數附繕本）「切勿逕送上級法院」。
　　　　　　　　　　　　　　　　　　　書記官  謝文心
中　　華　　民　　國　　110 　年　　10　　月　　26　　日
附錄本案論罪法條：
毒品危害防制條例第4條第2項
製造、運輸、販賣第二級毒品者，處無期徒刑或十年以上有期徒
刑，得併科新臺幣一千五百萬元以下罰金。
藥事法第83條第1項
明知為偽藥或禁藥，而販賣、供應、調劑、運送、寄藏、牙保、
轉讓或意圖販賣而陳列者，處7年以下有期徒刑，得併科新臺幣5
千萬元以下罰金。

附表一：
編號 對  象 販賣者/轉讓者 交易方式/轉讓方式 交易時間/轉讓時間 交易地點/轉讓地點 交付金額 罪刑及沒收 1 黃寶宗 甲○○ 乙○○ 甲○○先以門號0000000000號行動電話與黃寶宗聯絡交易毒品事宜後（以3,200元之代價販賣1錢甲基安非他命），甲○○復以門號0000000000號行動電話，透過Facetime聯絡乙○○，再由乙○○攜帶毒品於右揭時、地交付黃寶宗，並收取價金。 109年8月5日晚間8時13分通話後某時許 臺南市○區○○路000號前 3,200元 (甲○○分得2,700元，乙○○分得500元) 甲○○共同犯販賣第二級毒品罪，處有期徒刑伍年肆月。扣案如附表二編號1、2所示之物沒收；未扣案之販賣第二級毒品犯罪所得新臺幣貳仟柒佰元沒收，於全部或一部不能沒收或不宜執行沒收時，追徵其價額。 乙○○共同犯販賣第二級毒品罪，處有期徒刑伍年貳月。扣案如附表二編號3所示之物沒收；未扣案之販賣第二級毒品犯罪所得新臺幣伍佰元沒收，於全部或一部不能沒收或不宜執行沒收時，追徵其價額。 2  甲○○ 甲○○以門號0000000000號行動電話與黃寶宗聯絡交易毒品事宜後（以3,200元之代價販賣1錢甲基安非他命），甲○○再聯絡不知情之某成年人將毒品交付黃寶宗，並收取價金。 109年8月9日凌晨2時3分通話後某時許 臺南市○區○○路0號郵局前 3,200元 甲○○犯販賣第二級毒品罪，處有期徒刑伍年肆月。扣案如附表二編號1、2所示之物沒收；未扣案之販賣第二級毒品犯罪所得新臺幣參仟貳佰元沒收，於全部或一部不能沒收或不宜執行沒收時，追徵其價額。 3  甲○○ 甲○○以門號0000000000號行動電話與黃寶宗聯絡交易毒品事宜後（以3,200元之代價販賣1錢甲基安非他命），甲○○再聯絡不知情之某成年人將毒品交付黃寶宗，並收取價金。 109年8月10日凌晨1時26分通話後某時許 臺南市○區○○路000號前 3,200元 甲○○犯販賣第二級毒品罪，處有期徒刑伍年肆月。扣案如附表二編號1、2所示之物沒收；未扣案之販賣第二級毒品犯罪所得新臺幣參仟貳佰元沒收，於全部或一部不能沒收或不宜執行沒收時，追徵其價額。 4  甲○○ 乙○○ 甲○○先以門號0000000000號行動電話與黃寶宗聯絡交易毒品事宜後（以8,000元之代價販賣2錢甲基安非他命），甲○○復以門號0000000000號行動電話，透過Facetime聯絡乙○○，再由乙○○攜帶毒品於右揭時、地交付黃寶宗，並收取價金。  109年8月10日晚間9時17分後某時許 臺南市○區○○路000號前 8,000元 (甲○○分得7,000元，乙○○分得1,000元) 甲○○共同犯販賣第二級毒品罪，處有期徒刑伍年肆月。扣案如附表二編號1、2所示之物沒收；未扣案之販賣第二級毒品犯罪所得新臺幣柒仟元沒收，於全部或一部不能沒收或不宜執行沒收時，追徵其價額。 乙○○共同犯販賣第二級毒品罪，處有期徒刑伍年貳月。扣案如附表二編號3所示之物沒收；未扣案之販賣第二級毒品犯罪所得新臺幣壹仟元沒收，於全部或一部不能沒收或不宜執行沒收時，追徵其價額。 5  甲○○ 乙○○ 甲○○以門號0000000000號行動電話與黃寶宗聯絡交易毒品事宜後（以8,000元之代價販賣2錢甲基安非他命），甲○○復以門號0000000000號行動電話，透過Facetime聯絡乙○○，再由乙○○攜帶毒品於右揭時、地交付黃寶宗，並收取價金。 109年8月14日凌晨2時26分許 臺南市○區○○路000號前 8,000元 (甲○○分得7,000元，乙○○分得1,000元) 甲○○共同犯販賣第二級毒品罪，處有期徒刑伍年肆月。扣案如附表二編號1、2所示之物沒收；未扣案之販賣第二級毒品犯罪所得新臺幣柒仟元沒收，於全部或一部不能沒收或不宜執行沒收時，追徵其價額。 乙○○共同犯販賣第二級毒品罪，處有期徒刑伍年貳月。扣案如附表二編號3所示之物沒收；未扣案之販賣第二級毒品犯罪所得新臺幣壹仟元沒收，於全部或一部不能沒收或不宜執行沒收時，追徵其價額。 6  甲○○ 乙○○ 甲○○以門號0000000000號行動電話與黃寶宗聯絡交易毒品事宜後（以11,000元之代價販賣2錢甲基安非他命），甲○○復以門號0000000000號行動電話，透過Facetime聯絡乙○○，再由乙○○攜帶毒品於右揭時、地交付黃寶宗，並收取價金。 109年8月16日凌晨0時59分許 臺南市○區○○路000號前 11,000元 (甲○○分得10,000元，乙○○分得1,000元) 甲○○共同犯販賣第二級毒品罪，處有期徒刑伍年肆月。扣案如附表二編號1、2所示之物沒收；未扣案之販賣第二級毒品犯罪所得新臺幣壹萬元沒收，於全部或一部不能沒收或不宜執行沒收時，追徵其價額。 乙○○共同犯販賣第二級毒品罪，處有期徒刑伍年貳月。扣案如附表二編號3所示之物沒收；未扣案之販賣第二級毒品犯罪所得新臺幣壹仟元沒收，於全部或一部不能沒收或不宜執行沒收時，追徵其價額。 7  甲○○ 乙○○ 甲○○以門號0000000000號行動電話與黃寶宗聯絡交易毒品事宜後（以15,000元之代價販賣2錢甲基安非他命），甲○○復以門號0000000000號行動電話，透過Facetime聯絡乙○○，再由乙○○攜帶毒品於右揭時、地交付黃寶宗，並收取價金。 109年8月19日晚間8時7分許 臺南市○區○○路000號前 15,000元 (甲○○分得14,000元，乙○○分得1,000元) 甲○○共同犯販賣第二級毒品罪，處有期徒刑伍年肆月。扣案如附表二編號1、2所示之物沒收；未扣案之販賣第二級毒品犯罪所得新臺幣壹萬肆仟元沒收，於全部或一部不能沒收或不宜執行沒收時，追徵其價額。 乙○○共同犯販賣第二級毒品罪，處有期徒刑伍年貳月。扣案如附表二編號3所示之物沒收；未扣案之販賣第二級毒品犯罪所得新臺幣壹仟元沒收，於全部或一部不能沒收或不宜執行沒收時，追徵其價額。 8  甲○○ 乙○○ 甲○○以門號0000000000號行動電話與黃寶宗聯絡交易毒品事宜後（以10,000元之代價販賣2錢甲基安非他命），甲○○復以門號0000000000號行動電話，透過Facetime聯絡乙○○，再由乙○○攜帶毒品於右揭時、地交付黃寶宗，價金先賒欠，而於下述編號9所示交易中一併給付清償。 109年9月4日凌晨0時41分通話後某時許 臺南市○區○○路000號前 10,000元 (甲○○分得9,000元，乙○○分得1,000元) 甲○○共同犯販賣第二級毒品罪，處有期徒刑伍年肆月。扣案如附表二編號1、2所示之物沒收；未扣案之販賣第二級毒品犯罪所得新臺幣玖仟元沒收，於全部或一部不能沒收或不宜執行沒收時，追徵其價額。。 乙○○共同犯販賣第二級毒品罪，處有期徒刑伍年貳月。扣案如附表二編號3所示之物沒收；未扣案之販賣第二級毒品犯罪所得新臺幣壹仟元沒收，於全部或一部不能沒收或不宜執行沒收時，追徵其價額。 9  甲○○ 乙○○ 甲○○以門號0000000000號行動電話與黃寶宗聯絡交易毒品事宜後（以18,000元之代價販賣5錢甲基安非他命），甲○○復聯絡乙○○，再由乙○○攜帶毒品於右揭時、地交付黃寶宗，並收取此次價金及上開編號8所示賒欠之交易金額合計28,000元。 109年9月6日凌晨0時53分至同日凌晨1時15分通話間之某時許 臺南市○區○○路000號前 18,000元 (甲○○分得16,000元，乙○○分得2,000元) 甲○○共同犯販賣第二級毒品罪，處有期徒刑伍年肆月。扣案如附表二編號1、2所示之物沒收；未扣案之販賣第二級毒品犯罪所得新臺幣壹萬陸仟元沒收，於全部或一部不能沒收或不宜執行沒收時，追徵其價額。 乙○○共同犯販賣第二級毒品罪，處有期徒刑伍年貳月。扣案如附表二編號3所示之物沒收；未扣案之販賣第二級毒品犯罪所得新臺幣貳仟元沒收，於全部或一部不能沒收或不宜執行沒收時，追徵其價額。 10  甲○○ 乙○○ 甲○○以門號0000000000號行動電話與黃寶宗聯絡交易毒品事宜後（以40,000元之代價販賣1兩甲基安非他命），甲○○復以門號0000000000號行動電話，透過Facetime聯絡乙○○，再由乙○○攜帶毒品於右揭時、地交付黃寶宗，價金則尚賒欠。 109年9月8日晚間8時40分通話後某時許 臺南市○區○○路000號前 40,000元 (賒欠，尚未實際取得犯罪所得) 甲○○共同犯販賣第二級毒品罪，處有期徒刑伍年陸月。扣案如附表二編號1、2所示之物沒收。 乙○○共同犯販賣第二級毒品罪，處有期徒刑伍年肆月。扣案如附表二編號3所示之物沒收。 11 黃寶宗 甲○○ 乙○○ 甲○○以門號0000000000號行動電話與黃寶宗聯絡無償轉讓少量（重量不詳）之甲基安非他命事宜後，甲○○復以門號0000000000號行動電話，透過Facetime聯絡乙○○，再由乙○○攜帶毒品於右揭時、地交付黃寶宗。 109年8月21日晚間10時3分通話後某時許 臺南市○區○○路000號前 無償轉讓 甲○○共同犯轉讓禁藥罪，處有期徒刑肆月。扣案如附表二編號1、2所示之物沒收。 乙○○共同犯轉讓禁藥罪，處有期徒刑貳月。扣案如附表二編號3所示之物沒收。 

附表二：扣案物品
編號 品      名 單位/數量 所有人 備註 1 Iphone手機(藍)；門號：0000000000、IMEI：000000000000000、000000000000000(含SIM卡1張) 1支 甲○○ 即原判決附表二編號2 2 Iphone手機(黑)；門號：無、IMEI：000000000000000 1支 甲○○ 即原判決附表二編號3 3 Iphone 11手機；門號：0000000000、IMEI：000000000000000、000000000000000(含SIM卡1張) 1支 乙○○ 即原判決附表二編號5